Config:
  hfst:
    Gen:   ../../src/generator-gt-norm.hfst
    Morph: ../../src/analyser-gt-desc.hfst
  xerox:
    Gen:   ../../src/generator-gt-norm.xfst
    Morph: ../../src/analyser-gt-desc.xfst
    App: lookup

Tests:
  V - noki:
# Chapman, 1991: 24
    noki+V+Ind+Prs+ScSg1: onokivini  #  "I see"
    noki+V+Ind+Prs+ScSg2: ʼinokivini  #   "you see" (Sg)
    noki+V+Ind+Prs+ScSg3M: binokivini  #   "he sees"
    noki+V+Ind+Prs+ScSg3F: binokivini  #   "she sees"
    noki+V+Ind+Prs+ScPl1: ʼanokivini  #   "we see"
    noki+V+Ind+Prs+ScPl2: ʼavanokivini  #   "you see" (Pl)
    noki+V+Ind+Prs+ScPl3M: vanokivini  #  "they see" (M)
    noki+V+Ind+Prs+ScPl3F: vanokivini  #   "they see" (F)

